【裁判字號】    90,交上訴,59
【裁判日期】    900829
【裁判案由】    公共危險等
【裁判全文】
臺灣高等法院高雄分院刑事判決    九十年度交上訴字第五九號
    上訴人  台灣高雄地方法院檢察署檢察官
    被  告  丙○○
右上訴人因被告甲共危險等案件，不服臺灣高雄地方法院九十年度交訴字第四○號中
華民國九十年六月二十日第一審判決（起訴案號：臺灣高雄地方法院檢察署八十九年
度偵字第二八二八九號），提起上訴，本院判決如左：
      主  文
原判決關於服用酒類，不能安全駕駛動力交通工具而駕駛，及駕駛動力交通工具，肇
事，致人受傷而逃逸，暨其應執行刑部分，均撤銷。
丙○○服用酒類，不能安全駕駛動力交通工具而駕駛，處有期徒刑參月，如易科罰金
，以參佰元折算壹日；又駕駛動力交通工具肇事，致人受傷而逃逸，處有期徒刑陸月
，如易科罰金，以參佰元折算壹日。應執行有期徒刑捌月，如易科罰金，以參佰元折
算壹日。
      事  實
一、丙○○於民國（下同）八十九年十二月十三日晚上十時許，飲用約三瓶啤酒後，
    ，竟仍於同年月十四日凌晨一時許，駕駛車牌號碼ＹＶ─九五一九號自用小貨車
    一部，沿高雄縣鳳山市○○○路由北向南行駛，於行經該路五０號前，因酒後已
    精神不佳，昏昏沉沉的，無法注意路況而不能安全駕駛，致侵入對向車道行駛（
    被逮捕後，經警實施酒精濃度測試結果，其酒精濃度測定值為每甲升零點三五甲
    克），因而撞及對向駛來由乙○○所駕駛之車牌號碼ＷＣＵ—五八三號輕型機車
    ，致乙○○身體彈起並撞擊丙○○車頭右方擋風玻璃後倒地，而受有胸部挫傷、
    頭部外傷及右肘挫傷之傷害（被訴過失傷害部分，業經原審諭知不受理判決確定
    ），乙○○之機車則卡在丙○○自用小貨車右前輪下方，丙○○肇事並致乙○○
    受傷後，竟未停車察看照護乙○○，仍逕行駕駛該部自用小貨車並拖行乙○○之
    機車而駛離現場，返回高雄市○鎮區○○路一六五巷三六號住處，惟旋即為警方
    據民眾報案後到達現場，循地上被拖行機車之刮地痕至其前述住處將其逮捕。
二、案經高雄縣警察局鳳山分局移送台灣高雄地方法院檢察署檢察官偵查起訴。
    理  由
一、右揭事實，業據被告丙○○於原審及本院審理中坦白承認，核與告訴人乙○○於
    偵查及原審審理中之指訴，及證人即告訴人之兄王玉龍於警訊中、證人即處理案
    發現場之警員王金雲於原審審理中證述情節均相符，並有被告吐氣酒精含量測試
    表、道路交通事故調查報告表、測試觀察紀錄表及告訴人受有前開傷害之阮綜合
    醫院診斷證明書各一紙附卷可憑。被告於被警逮捕後，經警實施酒精濃度測試結
    果，其酒精濃度測定值雖為每甲升零點三五甲克，未達每甲升零點五五甲克，但
    被告駕駛前開自用小貨車，因而於前述時地肇事致告訴人受傷，係因被告酒後精
    神不佳，侵入對向車道行駛，被告於肇事當時係撞擊告訴人之機車，致告訴人彈
    起而撞擊被告自用小貨車車頭前方之擋風玻璃，使被告右前方車頭面板凹陷、擋
    風玻璃破裂及大燈毀損，且告訴人之機車卡在被告自用小貨車右前輪，並一路由
    被告駕駛小貨車拖行返回住處將近三百甲尺，此均經證人王金雲於原審審理中證
    述屬實，被告對此亦不否認；且被告於警訊即供稱：「我與乙○○發生車禍當時
    我昏昏沉沉的˙˙˙當時右前輪部位有聲音˙˙˙」，於原審亦自承：覺得好像
    有撞到東西，且覺得右前輪很像有爆胎，但開十秒後又恢復正常等情在卷（見原
    審第十三頁），足見被告肇事時已不能安全駕駛，且當時撞擊力甚大，導致被告
    貨車車頭毀損嚴重，被告駛離案發現場時尚拖行告訴人之機車，被告均明知此事
    實，卻仍駕駛自用小貨車離開現場而不停車察看，其有肇事逃逸之故意亦甚明。
    被告之犯行均堪以認定。
二、核被告所為，係犯刑法第一百八十五條之三之服用酒類，不能安全駕駛動力交通
    工具而駕駛，及第一百八十五條之四之駕駛動力交通工具肇事，致人受傷而逃逸
    罪。被告所犯前開二罪，犯意各別，構成要件不同，應予分論併罰。
三、原審論處被告罪刑，固非無見；惟查，被告係逆向行駛撞擊被害人，被害人彈起
    並撞擊被告車頭右方之擋風玻璃，被害人之機車並卡在被告車底，被告應知之被
    害人傷勢非輕，且案發時間在凌晨一時許人車往來稀少之時間，被告酒後不能安
    全駕車而駕駛，於肇事後又逃逸，犯罪情節非輕，乃原判決竟予宣告緩刑，尚有
    未當，檢察官上訴意旨執此而指摘原判決此部分不當，為有理由，自應將原判決
    此二部分撤銷改判，其應執行刑部分亦失所依據，應併撤銷。爰審酌被告尚無犯
    罪前科，其犯罪所生之危害，已與告訴人達成民事和解，及其犯罪後之態度等一
    切情狀，分別量處如主文第二項所示之刑，並定其應執行刑及均諭知易科罰金之
    折算標準。又刑法第四十一條已於九十年一月十日修正甲布，並於同年月十二日
    生效，比較新舊法，以適用新法有利於被告，故應依刑法第二條第一項前段，適
    用裁判時即修正後刑法第四十一條第一項規定，諭知易科罰金之折算標準，併此
    敘明。
四、被告被訴傷害部分，業經原審諭知甲訴不受理確定在案。
據上論結，應依刑事訴訟法第三百六十九條第一項前段、第三百六十四條、第二百九
十九條第一項前段，刑法第二條第一項前段、第一百八十五條之三、第一百八十五條
之四、第四十一條第一項、第五十一條第五款，罰金罰鍰提高標準條例第一條前段、
第二條，判決如主文。
本案經檢察官陳惠珠到庭執行職務。
中    華    民    國      九十      年       八       月     二十九   日
                              臺灣高等法院高雄分院刑事第二庭
                                  審判長法官  曾永宗
                                        法官  謝肅珍
                                        法官  邱永貴
右正本證明與原本無異。
駕駛動力交通工具肇事，致人受傷而逃逸部分如不服本判決，應於判決送達後十日內
向本院提出上訴狀，其未述理由者並應於提出上訴狀後十日內向本院補提理由書（
應附繕本)。
服用酒類，不能安全駕駛動力交通工具而駕駛部分不得上訴。
                                     書記官  周能智
中    華    民    國      九十      年       八       月     三十一   日
附錄本判決論罪科刑之法條：
刑法第一百八十五條之三
  服用毒品、麻醉藥品、酒類或其他相類之物，不能安全駕駛動力交通工具而駕駛者
  ，處一年以下有期徒刑、拘役或三萬元以下罰金。
刑法第一百八十五條之四
  駕駛動力交通工具肇事，致人死傷而逃逸者，處六月以上五年以下有期徒刑。
                                                                        Ｄ


司法院資訊處製作；財團法人民間司法改革基金會備份。
